臺灣花蓮地方法院刑事判決　　　　　　　100年度易字第295號
公　訴　人　臺灣花蓮地方法院檢察署檢察官
被　　　告　張漢元
　　　　　　劉順祥
上列被告等因竊盜案件，經檢察官提起公訴（100年度偵字第266
6號、99年度偵字第5674號、100年度偵字第2130、3328號），被
告等於準備程序中就被訴事實均為有罪之陳述，經本院裁定進行
簡式審判程序後合併審理，判決如下：
    主  文
張漢元共同犯攜帶兇器竊盜罪，累犯，處有期徒刑陸月。又犯結
夥、攜帶兇器竊盜罪，累犯，處有期徒刑捌月，扣案鑰匙壹枝沒
收。應執行有期徒刑壹年，扣案鑰匙壹枝沒收。
劉順祥共同犯攜帶兇器竊盜罪，累犯，處有期徒刑柒月。又犯結
夥、攜帶兇器竊盜罪，累犯，處有期徒刑捌月，扣案鑰匙壹枝沒
收。應執行有期徒刑壹年壹月，扣案鑰匙壹枝沒收。
    事實及理由
一、犯罪事實：張漢元前於民國88年間因違反麻醉藥品管理條例
    案件，經臺灣高等法院花蓮分院以87年度上訴字第 240號判
    處有期徒刑 5年2月確定，於91年12月4日假釋付保護管束而
    出監；又於93、94年間假釋期間因施用毒品、贓物等案件，
    經本院以93年度花易字第80號、94年度訴字第188 號及94年
    度易字第 170號分別判處有期徒刑1年、10月、4月確定，嗣
    經本院以96年度聲減字第489號裁定減刑為有期徒刑 6月、5
    月、2月，後 2案並定其應執行刑為有期徒刑6月確定，而前
    開假釋亦經撤銷後接續執行，於97年 5月31日縮刑期滿執行
    完畢。劉順祥於93年間因施用毒品案件，經本院以93年度花
    易字第37號判處有期徒刑8月確定，於95年 2月9日縮刑期滿
    執行完畢；於95年間又因施用毒品案件，經臺灣臺北地方法
    院以95 年度易字第2906號判處有期徒刑4月確定，嗣經裁定
    減刑為有期徒刑 2月確定（下稱案件(一)）；於96年間復因施
    用毒品案件，經臺灣板橋地方法院以96年度訴字第 322號判
    處有期徒刑9月確定（下稱案件(二)），嗣經減刑為4月15日，
    並與案件一定應執行有期徒刑 5月15日確定；另因施用毒品
    案件，先經臺灣桃園地方法院以95年度訴字第2771號判處應
    執行有期徒刑9月確定，嗣減刑為應執行有期徒刑4月15日確
    定（下稱案件(三)）；再經因竊盜案件，經同法院以95年度易
    字第1883號判處有期徒刑10月，經減刑為有期徒刑 5月確定
    （案件(四)）；又因施用毒品案件，分別經臺灣板橋地方法院
    96年度訴更字第10號（下稱案件(五)）、96年度訴更字第20號
    （下稱案件(六)）判處應執行有期徒刑8月、1年確定，前開案
    件(一)至(六)之案件嗣經臺灣板橋地方法院以98年度聲字第 625
    號裁定應執行刑有期徒刑 2年10月確定，於98年11月19日縮
    刑期滿執行完畢。詎均不知悔改，為下列犯行：
  (一)張漢元、劉順祥共同意圖為自己不法之所有，基於竊盜之犯
    意聯絡，於99年11月間某日凌晨 2時許，在花蓮縣壽豐鄉平
    和國中前方空地，以所攜帶足供兇器使用之鋸子各 1把，鋸
    斷龍柏樹5棵，得手後由2人合力搬至張漢元所有之車輛載至
    花蓮縣玉里鎮，出賣予真實姓名年籍不詳綽號阿瑞之成年男
    子，得款新臺幣 6、7000元朋分花用。被告張漢元於行為後
    ，於其犯罪經有偵查犯罪職權之公務員發覺前，主動向花蓮
    縣警察局吉安分局員警自首犯行而接受裁判。
  (二)張漢元因其所使用之車牌號碼 EZ-9518號自用小客車車體有
    損壞，擬以竊取同款小客車之車體使用，竟與劉順祥、古榮
    豐 3人共同意圖為自己不法所有，基於竊盜之犯意聯絡，於
    99年11月5日20時許，駕駛張漢元使用之車牌號碼EZ-9518號
    自用小客車，結夥 3人攜帶客觀上可供兇器使用具有危險性
    之T型扳手1把，搭載陳小英在花蓮縣花蓮市○○街與節約街
    口，見張涵凌所有之車牌號碼 HU-5113號自用小客車（引擎
    號碼：5E0000000號）停放該處，即由劉順祥以上開T型扳手
    開啟車門，再由古榮豐持該 T型扳手破壞鎖頭並以自備之鑰
    匙啟動竊取張涵凌所有之上開小客車，得手後駛回張漢元住
    處，由張漢元將其原有車輛之 EZ-9518號牌懸掛於上開竊取
    之小客車車體（引擎號碼： 5E0000000號）供己使用，而將
    其原有車輛之車體懸掛上開竊取之 HU-5113號牌後送至回收
    廠解體。嗣於99年11月12日凌晨 1時40分許，張漢元駕駛上
    開竊取之車輛（懸掛張漢元原有之車牌號碼 EZ-9518）搭載
    劉順祥時為警攔檢，發現車體引擎號碼與車牌號碼不符，扣
    得上開遭竊之自小客車 1輛（已由張涵凌認領保管）及車輛
    鑰匙1枝而查獲。
二、認定犯罪事實之證據：
  (一)事實欄(一)部分：
    1.被告張漢元於警詢、偵查及本院準備程序、審理時之自白
      及證述。
    2.被告劉順祥於警詢、偵查及本院準備程序、審理時之自白
      及證述。
    3.證人林榮定於警詢之陳述。
    4.現場照片10張。
  (二)事實欄(二)部分：
    1.被告張漢元於警詢、偵查及本院準備程序、審理時之自白
      及證述。
    2.被告劉順祥於警詢、偵查及本院準備程序、審理時之自白
      及證述。
    3.證人陳小英於警詢、偵查中之證述。
    4.證人即告訴人張涵凌於警詢之陳述。
    5.失車 -案件基本資料詳細畫面報表、扣押物品目錄表、搜
      索扣押筆錄、贓物認領保管單、領據各1紙、車輛照片5張
      及扣案鑰匙1枝。
三、論罪科刑：
  (一)新舊法比較：按行為後法律有變更者，適用行為時之法律。
    但行為後之法律有利於行為人者，適用最有利於行為人之法
    律，刑法第2條第1項定有明文。查被告為本案犯行後，刑法
    第321條業已於100年 1月26日修正公布，並於100年1月28日
    生效施行，修正前（即指前揭100年1月26日修正公布前）之
    刑法第321條第1項規定：「犯竊盜罪而有左列情形之一者，
    處6月以上、5年以下有期徒刑：一、於夜間侵入住宅或有人
    居住之建築物、船艦，或隱匿其內而犯之者。二、毀越門扇
    、牆垣或其他安全設備而犯之者。三、攜帶兇器而犯之者。
    四、結夥三人以上而犯之…。六、在車站或埠頭而犯之者。
    」，修正後（即指前揭100年1月26日修正公布後）之刑法第
    321條第 1項規定：「犯竊盜罪而有左列情形之一者，處6月
    以上、 5年以下有期徒刑，得併科新臺幣十萬元以下罰金：
    一、侵入住宅或有人居住之建築物、船艦或隱匿其內而犯之
    者。二、毀越門扇、牆垣或其他安全設備而犯之者。三、攜
    帶兇器而犯之者。四、結夥三人以上而犯之…。六、在車站
    、埠頭、航空站或其他供水、陸、空公眾運輸之舟、車、航
    空機內而犯之者。」。經比較結果，修正後刑法第 321條第
    1 項新增訂「得併科新臺幣十萬元以下罰金」，且刪除該條
    第1項第1款「夜間」之規定，則修正後之規定顯然較重於修
    正前之規定，是本案應適用修正前刑法第321條第1項之規定
    較有利於被告，合先敘明。
  (二)核被告張漢元、劉順祥就事實欄一(一)之所為，均係犯 100年
    1月26日修正公布前刑法第321條第1項第3款之攜帶兇器竊盜
    罪。被告張漢元、劉順祥間有犯意聯絡及行為分擔，均為共
    同正犯。被告張漢元、劉順祥各有前述事實欄所載罪刑及刑
    之執行完畢情形，有臺灣高等法院被告前案紀錄表在卷可憑
    ，其等於 5年以內，故意再犯本件有期徒刑以上之罪，均為
    累犯，各應依刑法第47條第 1項規定加重其刑。被告張漢元
    於行為後，於其犯罪行為經有偵查犯罪職權之公務員發覺前
    ，主動向花蓮縣警察局吉安分局員警自首犯行，且接受裁判
    等情，有花蓮縣警察局吉安分局刑事案件報告書及警詢筆錄
    可稽，被告張漢元對於未發覺之犯罪自首而接受裁判，爰依
    刑法第62條前段規定減輕其刑，並依刑法第71條第 1項規定
    先加後減之。
  (三)核被告張漢元、劉順祥就事實欄一(二)之所為，均係犯100年1
    月26日修正公布前刑法第321條第1項第4款、第3款之結夥攜
    帶兇器竊盜罪。被告張漢元、劉順祥與古榮豐間就上開犯行
    有犯意聯絡及行為分擔，均為共同正犯。被告張漢元、劉順
    祥各有前述事實欄所載罪刑及刑之執行完畢情形，有臺灣高
    等法院被告前案紀錄表在卷可憑，其等於 5年以內，故意再
    犯本件有期徒刑以上之罪，均為累犯，各應依刑法第47條第
    1項規定加重其刑。
  (四)被告張漢元、劉順祥上開 2次犯行，犯意各別、行為互殊，
    各應予分論併罰。
  (五)爰審酌被告張漢元、劉順祥之前科素行，攜帶兇器行竊之犯
    罪動機、手段、目的、智識程度、生活狀況，侵害他人財產
    法益，更嚴重危害社會治安，惟被告 2人犯後均坦承犯行等
    一切情狀，分別量處如主文所示之刑，並定其應執行之刑，
    以資懲儆。
  (六)犯罪事實欄一(二)扣案之汽車鑰匙 1枝，為共犯古榮豐所有，
    業據被告張漢元陳述在卷，為供犯罪所用之物，應依刑法第
    38條第1項第2款規定宣告沒收。另犯罪事實欄一(一)、(二)所用
    之工具鋸子 2把及T型扳手1枝，雖為供犯罪所用之物，惟均
    未扣案，並無證據證明現尚存在，爰不予宣告沒收，附此敘
    明。
四、依刑事訴訟法第299條第1項前段、第273條之1第1項、第310
    條之2、第454條第 1項，刑法第2條第1項前段，100年1月26
    日修正前刑法第321條第1項第3款、第4款，刑法第28條、第
    47條第1項、第62條第1項前段、第51條第5款，第38條第1項
    第2款，判決如主文。
本案經檢察官簡淑如到庭執行職務。
中    華    民    國   100    年    9     月    15    日
                  刑事第二庭    法  官  蔡寶樺
以上正本證明與原本無異。
如不服本判決應於收受送達後10日內向本院提出上訴書狀，並應
敘述具體理由。其未敘述上訴理由者，應於上訴期間屆滿後20日
內向本院補提理由書(均須按他造當事人之人數附繕本)「切勿逕
送上級法院」。告訴人或被害人如對於本判決不服者，應具備理
由請求檢察官上訴，其上訴期間之計算係以檢察官收受判決正本
之日期為準。
中    華    民    國   100    年    9     月    15    日
                                書記官
附錄本判決論罪之法律條文：
中華民國刑法第321條
（加重竊盜罪）
犯竊盜罪而有下列情形之一者，處 6 月以上、5 年以下有期徒
刑，得併科新臺幣 10 萬元以下罰金：
一、侵入住宅或有人居住之建築物、船艦或隱匿其內而犯之者。
二、毀越門扇、牆垣或其他安全設備而犯之者。
三、攜帶兇器而犯之者。
四、結夥三人以上而犯之者。
五、乘火災、水災或其他災害之際而犯之者。
六、在車站、埠頭、航空站或其他供水、陸、空公眾運輸之舟、
    車、航空機內而犯之者。
前項之未遂犯罰之。